【裁判字號】    98,台上,453
【裁判日期】    980205
【裁判案由】    違反毒品危害防制條例
【裁判全文】
最高法院刑事判決              九十八年度台上字第四五三號
上  訴  人  甲○○
上列上訴人因違反毒品危害防制條例案件，不服台灣高等法院中
華民國九十七年十一月二十日第二審判決（九十七年度上訴字第
三一一四號，起訴案號：台灣板橋地方法院檢察署九十五年度偵
字第二二六五○號），提起上訴，本院判決如下：
    主  文
上訴駁回。
    理  由
按刑事訴訟法第三百七十七條規定，上訴於第三審法院，非以判
決違背法令為理由，不得為之。是提起第三審上訴，應以原判決
違背法令為理由，係屬法定要件。如果上訴理由書狀並未依據卷
內訴訟資料，具體指摘原判決不適用何種法則或如何適用不當，
或所指摘原判決違法情事，顯與法律規定得為第三審上訴理由之
違法情形，不相適合時，均應認其上訴為違背法律上之程式，予
以駁回。本件原判決維持第一審論處上訴人甲○○共同連續販賣
第三級毒品罪刑之判決，駁回其在第二審之上訴，已詳敘所憑之
證據及認定之理由，並對上訴人否認犯罪之辯詞，如何不足採信
，證人謝嘉銘事後迴護之詞，如何不足為其有利之證明，均已依
據卷內資料，詳予指駁說明，從形式上觀察，並無任何違背法令
之處。查第一審勘驗警詢錄音帶係全程連續錄音。警問：九月二
十六日晚上二十一點五十五分，在台北市刑大偵一隊……請問你
姓名……現在是夜間二十一點五十七分，你現在可以接受偵訊嗎
？上訴人答：可以。警方詢問態度良好，上訴人答詢語氣平和，
有充分答覆機會，並無脅迫、利誘或其他不正方法詢問情事，此
有第一審勘驗筆錄在卷可稽，原審提示警詢筆錄時，上訴人及其
選任辯護人亦均稱沒有意見（原審卷第六一頁），足見警方係經
上訴人同意後，始對之夜間詢問，原審認上訴人警詢之陳述有證
據能力，核無不合。又謝嘉銘先後以電話向上訴人購買一百及五
十公克之愷他命，前後匯款新台幣六萬七千元及三萬三千五百元
至上訴人之帳戶，由上訴人向王慶森拿取一百及五十公克之愷他
命後持往交付謝嘉銘，既已親自參與販賣第三級毒品之構成要件
，其與王慶森間，顯有犯意聯絡及行為分擔，非僅止於幫助犯而
已。而販賣毒品係屬重罪，苟無利可圖，豈有甘冒風險，無端與
謝嘉銘交易之理，原審論以連續販賣第三級毒品罪之共同正犯，
適用之法則、證據之判斷，仍無不合。至刑法第五十九條之酌量
減輕其刑，必須犯罪另有特殊之原因與環境等情狀，在客觀上足
以引起一般同情，認即科以最低度刑仍嫌過重者，始有適用。上
訴人為圖私利，販賣毒品，戕害他人身心，危害社會治安，殊無
可資憫恕之處，原審未予酌減其刑，尤無違法可言。上訴意旨未
依據卷內資料，具體指摘原判決如何違背法令，置原判決之論敘
於不顧，仍執陳詞，對原審採證認事量刑職權之適法行使，任意
爭執，難謂已符合首揭法定上訴要件，其上訴違背法律上之程式
，應予駁回。
據上論結，應依刑事訴訟法第三百九十五條前段，判決如主文。
中    華    民    國  九十八  年    二    月    五    日
                      最高法院刑事第十一庭
                          審判長法官  花  滿  堂
                                法官  黃  正  興
                                法官  陳  東  誥
                                法官  林  錦  芳
                                法官  洪  昌  宏
      本件正本證明與原本無異
                                      書  記  官
中    華    民    國  九十八  年    二    月    九    日
                                                     m


司法院資訊處製作；財團法人民間司法改革基金會備份。
